臺灣臺南地方法院刑事判決　　　　　　　100年度訴字第200號
公　訴　人　臺灣臺南地方法院檢察署檢察官
被　　　告　洪許東波
指定辯護人　本院公設辯護人　余訓格
上列被告因違反毒品危害防制條例案件，經檢察官提起公訴（99
年度偵字第16607號），本院判決如下：
    主  文
洪許東波意圖販賣而持有第一級毒品，累犯，處有期徒刑拾陸年
，扣案海洛因伍包（驗餘淨重柒拾玖點零肆公克，含包裝袋伍只
）；安非他命肆包（驗前總純質淨重約壹佰參拾壹點捌陸公克，
含包裝袋肆只）沒收銷燬之；扣案之電子磅秤貳臺、夾鍊分裝袋
壹包、行動電話貳支（含SIM卡參片）均沒收。
    事  實
一、洪許東波前於民國93年間因施用、轉讓毒品案件及違反槍砲
    彈藥刀械管制條例等案件，經臺灣高雄地方法院於96年3 月
    20日，以96年度聲字第905號裁定定應執行刑為3年9月，嗣
    經同院於96年9月7日，以96年度聲減字第4615號裁定，減刑
    並定應執行之刑為有期徒刑1年10月又15日確定，於96年11
    月11日執行完畢出監。
二、詎洪許東波猶不知悔改，於上揭執行完畢之5年內，明知海
    洛因及甲基安非他命分別係毒品危害防制條例第2條第2項第
    1及2款所定之第一、二級毒品，不得非法持有、販賣、轉讓
    或意圖販賣而持有。竟基於非法施用第一、二級毒品之目的
    於民國99年11月10日17時25分許，在臺南市都市改制前之臺
    南縣永康市○○○街220號前，向真實姓名待查名為曾靜妮之
    成年女子（此部分尚未經檢察官偵查），以新臺幣（下同）
    24 萬元之價格販入第一級毒品海洛因4包及以6萬元之價格
    販入第二級毒品甲基安非他命4包，後因其購入之毒品數量
    過多，準備伺機販賣與他人營利。嗣洪許東波因另案遭通緝
    ，經警於同日17時35分許，在上開地點，當場將其逮捕，並
    在其身上查獲海洛因4包（合計驗前淨重共78.82公克、純
    度90 .27％、純質淨重71.15公克）、甲基安非他命4包（
    純度94％、驗前總純質淨重131.86公克）、電子磅秤2台
    、夾鍊分裝袋1包、行動電話2支（含SIM3片，號碼分別
    為00000 00000、0000000000號及1片無法撥打號碼不詳）等
    物；另在洪許東波所駕駛之車牌號碼368-ZC號自用小客車內
    查獲海洛因1包（驗前淨重0.37公克）並予以扣案，始悉
    上情。
三、案經臺南市政府警察局第六分局報請臺灣臺南地方法院檢察
    署檢察官偵查起訴。
    理  由
甲、程序事項：按被告以外之人於審判外之陳述，經當事人於審
    判程序同意作為證據，法院審酌該言詞陳述或書面陳述作成
    時之情況，認為適當者，亦得為證據，刑事訴訟法第159條
    之5第1項定有明文。查被告於本院審理時對於檢察官所提出
    供述證據之證據方法均不爭執（見本院卷第42頁），而本院
    依卷內資料審酌上揭證據，亦認為並未有何違背法律或其他
    相關規定之情事，而應認為適當，是依刑事訴訟法第159條
    之5第1項之規定，均具有證據能力。
乙、實體事項：
一、訊據被告洪許東波對於上開犯罪事實於警詢、檢察官偵查及
    本院審理中均坦承不諱，核其先後之供述前後一致互核相符
    ，當可採信，此外復有事實欄所述證物扣案及法務部調查局
    濫用藥物實驗室100年1月11日出具之調科壹字第1002300203
    0號鑑定書及內政部警政署刑事警察局99年12月3日出具之刑
    鑑字第0990162224號鑑定書各1紙與扣案物照片2張足稽（分
    見偵卷第85、70頁、警卷第12頁），本件事證已甚明確，被
    告犯行堪以認定，應予依法論科。
二、論罪科刑：
  (一)核被告洪許東波所為，係犯毒品危害防制條例第5條第1、2
    項之意圖販賣而持有第一、二級毒品罪。被告持有第一、二
    級毒品之低度行為，為意圖販賣而持有毒品之高度行為所吸
    收，不另論罪。再被告一行為犯意圖販賣而持有第一級、第
    二級毒品2罪間係以1行為觸犯2罪名，為想像競合犯，依刑
    法第55條之規定，應從較重之意圖販賣而持有第一級毒品罪
    處斷。再被告有犯罪事實欄所載之科刑及執行紀錄，有台灣
    高等法院被告前案紀錄表在卷可按，其於5年之內再犯本件
    有期徒刑以上之罪，為累犯，依法加重其刑（無期徒刑部分
    除外）。又被告就所犯上開意圖販賣而持有第一級毒品罪，
    於偵查及審判中均自白，依毒品危害防制條例第17條第2項
    規定減輕其刑。被告有加重及減輕刑罰事由，依刑法第71條
    第1項規定，先加後減之。爰審酌被告自己有施用海洛因及
    安非他命之惡習，當知毒品對於人體身心殘害頗大，竟為求
    獲利而伺機出售，查扣之毒品數量眾多，如經販售，危害他
    人非小，亦將敗壞社會治安，所幸尚未賣出，犯罪所生損害
    非鉅，犯後坦承犯行，兼衡其智識程度及檢察官求處刑度等
    一切情狀，量處如主文所示之刑。
  (二)扣案之海洛因5包（驗餘淨重79.04公克，含在被告車上扣案
    之海洛因1包）、安非他命4包（驗前總純質淨重約131.86公
    克），係查獲之第一、二級毒品，均係供被告施用及嗣機販
    賣者；又上揭包裝袋，因原係供包裝上開毒品之用，縱於檢
    測時將上開毒品取出，勢仍有微量毒品沾附其上無法析離，
    亦有法務部調查局93年3月19日調科壹字第09300113060號函
    可考，皆應依毒品危害防制條例第18條第1項前段之規定沒
    收銷燬之；另電子磅秤2臺，係預備供被告販賣時秤量毒品
    所用、夾鍊分裝袋1包，係預備供分裝販賣之毒品所用、行
    動電話2支（IMEI：000000000000000「此機為雙卡機」，
    一支SIM卡號碼為0000000000號，另一支不詳號碼；IMEI
    ：000000000000，SIM卡號碼為0000000000號）係供被告預
    備販賣毒品時聯絡之用，爰分別依刑法第38條第1項第2款之
    規定宣告沒收。至扣案之0000000000號行動電話1支、電話
    簿2本、帳冊1本等物，係供被告聯絡民間放款之用，現金
    18900元係供被告日常生活之用，分別據被告於警詢（見警
    卷第5頁）及本院審理中（見本院卷第55頁），供明在卷，
    且無證據顯示係供被告犯罪所用或所得之物，自不得予以沒
    收，併此敘明。
據上論斷，應依刑事訴訟法第299條第1項前段，毒品危害防制條
例第5條第1項、第2項、第17條第2項、第18條第1項，刑法第11
條、第55條、第47條第1項、第71條第1項、第38條第1項第2款，
判決如主文。
本案經檢察官黃淑妤到庭執行職務。
中    華    民    國   100    年    5     月    31    日
                  刑事第十一庭  審判長法  官  鍾邦久
                                      法  官  包梅真
                                      法  官  蔡直青
以上正本證明與原本無異。
如不服本判決應於收受本判後10日內向本院提出上訴書狀，並應
敘述具體理由。其未敘述上訴理由者，應於上訴期間屆滿後20日
內向本院補提理由書狀（均須按他造當事人之人數附繕本）「切
勿逕送上級法院」。
                                      書記官  顏惠華
中    華    民    國   100    年    5     月    31    日
附錄法條：
毒品危害防制條例第5條：
意圖販賣而持有第一級毒品者，處無期徒刑或十年以上有期徒
  刑，得併科新臺幣七百萬元以下罰金。
意圖販賣而持有第二級毒品者，處五年以上有期徒刑，得併科
  新臺幣五百萬元以下罰金。
意圖販賣而持有第三級毒品者，處三年以上十年以下有期徒刑
  ，得併科新臺幣三百萬元以下罰金。
意圖販賣而持有第四級毒品或專供製造、施用毒品之器具者，
  處一年以上七年以下有期徒刑，得併科新臺幣一百萬元以下罰
  金。